臺灣橋頭地方法院民事判決
                                      111年度勞小字第7號
原      告  邱獻民  
被      告  方鈺貴即福利煤氣行

被      告  陳文章  
上列當事人間請求損害賠償等事件，本院於民國111年3月10日言
詞辯論終結，判決如下：
    主  文
被告方鈺貴即福利煤氣行應提撥新臺幣柒仟零貳拾元至原告於勞
工保險局設立之勞工退休金專戶。
原告其餘之訴駁回。
訴訟費用由被告方鈺貴即福利煤氣行負擔百分之十五，餘由原告
負擔。
本判決第一項得假執行。但被告如以新臺幣柒仟零貳拾元為原告
預供擔保後，得免為假執行。
    事實及理由
一、原告主張：原告自民國110年1月1日起，以高雄縣煤氣配送
    職業工會為投保單位，辦理勞工保險，投保薪資為新臺幣（
    下同）24,000元。嗣原告前往福利煤氣行應徵，經被告陳文
    章面試後，自110年5月1日起受僱於被告方鈺貴即福利煤氣
    行，約定日薪1,500元，每月工作26天，並由陳文章指揮工
    作。惟110年7月27日陳文章未經預告無故解僱原告，侵害原
    告工作權，原告因罹F20.0妄想型思覺失調症，仍有殘餘症
    狀，因此精神大受打擊，自得依民法第184條第2項前段、第
    195條規定，請求被告給付非財產上損害賠償39,000元。又
    被告未為原告提繳勞退金，以投保薪資24,000元計，每月應
    提撥1,440元，110年5至11月共7月應提撥10,080元，原告僅
    請求被告提撥7,020元至原告勞退金專戶。本件方鈺貴即福
    利煤氣行為僱用原告之事業主，陳文章為代表方鈺貴即福利
    煤氣行處理有關勞工事務之人，均為僱主，原告依法自得請
    求被告2人為上開給付，因此依法提起本件訴訟等語。並聲
    明：㈠被告二人應給付原告39,000元，及自起訴狀繕本送達
    之翌日起至清償日止，按週年利率5%計算之利息；㈡被告二
    人應提撥7,020元至原告於勞工保險局設立之勞工退休金專
    戶；㈢第一、二項，其中被告一人履行給付者，另一人即同
    免給付義務。
二、被告則以：原告於110年5月12日前來福利煤氣行應徵「送瓦
    斯工人」，由陳文章代表煤氣行面試，因屬粗重的勞力工作
    ，特別詢問健康狀況，原告表示很健康，沒有毛病，才決定
    雇用，口頭約定試用期間3個月。原告故意隱匿患有妄想型
    思覺失調症，仍有殘餘症狀之事實，違反勞基法第12條第1
    項第1款規定。且原告在試用期間，因情緒不穩定，行為乖
    張，糾紛不斷，其中110年7月27日上午8:20與路人朱清和因
    行車糾紛，發生爭吵，原告嗆其為海軍陸戰隊成員，要怎樣
    都沒關係，不聽陳文章勸阻；110年7月29日0:29，深夜多次
    打電話、LINE陳文章，無理要求30分鐘結算薪水，同時半夜
    至煤氣行門外按鳴喇叭約半小時，嚴重擾鄰，甚至放話放火
    等行為；已影響煤氣行形象及正常運作，並影響煤氣行負責
    人、家屬及代理人等之人身安全，且有擾鄰情況遭鄰居投訴
    等情，屬適用不合格，被告不得已才於試用期間予以終止雇
    用契約，與法並無不合，原告請求被告給付非財產上損害賠
    償39,000元，並無理由。又被告煤氣行固有疏未為原告提撥
    勞退金情事，然經逕洽勞工局補繳遭拒，被告同意原告請求
    補提撥7,020元至原告勞工退休金專戶等語，作為抗辯。
三、本院之判斷：
  ㈠按當事人主張之事實，經他造於言詞辯論時自認者，無庸舉
    證；當事人對於他造主張之事實，於言詞辯論時不爭執者，
    視同自認。但因他項陳述可認為爭執者，不在此限，民事訴
    訟法第279條第1項、第280條第1 項分別定有明文。又勞工
    退休金條例（下稱勞退條例）之適用對象為適用勞基法之本
    國籍勞工。雇主應為適用本條例之勞工，按月提繳退休金，
    儲存於勞保局設立之勞退金個人專戶。雇主應為第7條第1項
    規定之勞工負擔提繳之退休金，不得低於勞工每月工資6%。
    前4 項所定每月工資，由中央主管機關擬訂月提繳工資分級
    表，報請行政院核定之，勞退條例第6條第1項、第7條第1項
    第1 款、第14條第1項、第5項亦有明文。而勞退條例制訂目
    的，係為增進勞工退休生活保障，加強勞雇關係，促進社會
    及經濟發展，雇主如未依勞退條例之規定，按月提繳或足額
    提繳勞退金者，於勞工尚不得請領退休金之情形，亦得請求
    雇主將未提繳或未足額提繳之金額繳納至其退休金專戶，以
    回復原狀（最高法院101 年度台上字第1602號判決要旨參照
    ）。本件原告主張被告未為原告提繳勞退金，被告並不爭執
    ，且同意原告補提撥7,020元至原告勞退金專戶（本院卷第8
    2、85頁），則本院依上開規定，自得認原告主張之被告未
    為原告提撥勞退金，且應補提撥勞退金金額為7,020元等事
    實為真。是原告請求補提撥勞退金至其勞退金專戶，核屬有
    據。惟原告自稱受僱於方鈺貴即福利煤氣行(本院卷第15頁)
    ，而福利煤氣行係方鈺貴獨資設立之商號，有高雄市政府經
    濟展局函覆之福利煤氣行商業登記抄本附卷可稽(本院卷第6
    1至63頁），雖被告2人自承2人內部有合夥關係（本院卷第8
    5頁），依法亦應係隱名合夥關係，則原告受僱之勞動契約
    關係亦應僅存在於原告與出名合夥人方鈺貴即福利煤氣行間
    ，自亦僅得請求方鈺貴即福利煤氣行補提撥勞退金7,020元
    至其勞退金專戶。
  ㈡次按，因故意或過失，不法侵害他人之權利者，負損害賠償
    責任；違反保護他人之法律，致生損害於他人者，負損害賠
    償責任；不法侵害他人之身體、健康、名譽、自由、信用、
    隱私、貞操，或不法侵害其他人格法益而情節重大者，被害
    人雖非財產上之損害，亦得請求賠償相當之金額，民法第18
    4條、第195條第1項亦有明定。本件原告主張遭被告解僱，
    侵害其工作權、名譽權，致其精神上痛苦，請求被告賠償精
    神慰撫金39,000元，然為被告所否認。本院審酌被告解僱處
    分，本屬勞資爭議範疇，得經由法定調解、訴訟等程序合理
    合法解決，其處分本身客觀上不會直接損害原告之工作權，
    且勞資爭議經審查若認被告解僱不符勞基法規定，兩造間僱
    傭關係即仍屬存在，自未令原告在社會上之個人評價遭受貶
    損，亦難認被告有不法侵害原告名譽權或其他人格法益且情
    節重大情事。故原告請求被告賠償精神慰撫金39,000元云云
    ，於法尚屬無據，難以憑採。
四、綜上所述，原告依勞動契約關係及前揭勞基法及勞退條例規
    定，請求被告方鈺貴即福利煤氣行應提撥7,020元至原告於
    勞保局設立之勞退金專戶，為有理由，應予准許。逾此範圍
    之請求，則屬無據，應予駁回。而原告勝訴部分，係適用小
    額訴訟程序所為被告敗訴之判決，依民事訴訟法第436條之2
    0之規定，應依職權宣告假執行；並基於衡平，依職權酌定
    相當之擔保金額，准許被告預供擔保後，得免為假執行。
五、據上論結，本件原告之訴為一部有理由，一部無理由，依民
    事訴訟法第79條、第436條之23、第436條第2項、第436條之
    20、第392條第2項，判決如主文。
中　　華　　民　　國　 111　　年　　 4　　月　　 1　　日
                    勞動法庭  法　官  陳景裕
以上正本係照原本作成。
民事訴訟法第436條之24第2項：對於本判決之上訴，非以違背法
令為理由，不得為之。
如對本判決上訴，須於判決送達後20日內向本院提出上訴狀，並
須表明原判決所違背之法令及其具體內容與依訴訟資料可認為原
判決有違背法令之具體事實之上訴理由。（均須按他造當事人之
人數附繕本）。
中　　華　　民　　國　 111　　年　　 4　　月　　 1　　日
                              書記官  黃國忠